臺灣臺中地方法院刑事裁定
110年度撤緩字第167號
聲  請  人  臺灣臺中地方檢察署檢察官
受  刑  人  張瑋展


選任辯護人  盧永盛律師
            黃瑞霖律師
上列聲請人因受刑人詐欺案件（本院106 年度訴字第1861號），
聲請撤銷緩刑之宣告（106 年度執保字第486 號、110 年度執聲
字第2471號），本院裁定如下：
　　主　  文
聲請駁回。
    理  　由
一、聲請意旨略以：受刑人張瑋展因詐欺案件，經本院於民國10
     6 年9 月21日（聲請書誤載為27日），以106 年度訴字第1
    861號判決判處有期徒刑1 年4 月，緩刑5 年，並應向檢察
    官指定之政府機關、政府機構、行政法人、社區或其他符合
    公益目的之機構或團體，提供120 小時之義務勞務，緩刑期
    間付保護管束，於同年10月16日確定在案。茲因受刑人未依
    規定報到，顯已違反保安處分執行法第74條之2 第2 、4 款
    規定且情節重大，核受刑人所為，已合於保安處分執行法第
    74條之3 第1 項、刑法第75條之1 第1 項第4 款所定撤銷緩
    刑宣告之原因，爰依刑事訴訟法第476 條之規定聲請撤銷等
    語。
二、按緩刑宣告，得斟酌情形，命犯罪行為人向指定之政府機關
    、政府機構、行政法人、社區或其他符合公益目的之機構或
    團體，提供40小時以上240 小時以下之義務勞務；又受緩刑
    之宣告而違反第74條第2 項第1 款至第8 款所定負擔情節重
    大，足認原宣告之緩刑難收其預期效果，而有執行刑罰之必
    要者，得撤銷其宣告，刑法第74條第2 項第5 款、第75條之
    1 第1 項第4 款分別定有明文。另受保護管束人在保護管束
    期間內，應遵守左列事項：二、服從檢察官及執行保護管束
    者之命令。四、對於身體健康、生活情況及工作環境等，每
    月至少向執行保護管束者報告1 次；受保護管束人違反前條
    各款情形之一，情節重大者，檢察官得聲請撤銷保護管束或
    緩刑之宣告，保安處分執行法第74條之2 第2 、4 款、第74
    條之3 第1 項亦規定甚明。然緩刑制度設計之本旨，除可避
    免執行短期自由刑之流弊外，主要目的在鼓勵惡性較輕微之
    犯罪行為人或偶發犯、初犯得適時改過，以促其遷善，復歸
    社會正途，而緩刑宣告得以附條件方式為之，亦係基於個別
    預防與分配正義，俾確保犯罪行為人自新及適度填補其犯罪
    所生之損害為目的，從而，受刑人違反保安處分執行法第74
    條之2 所定應遵守之事項，經檢察官聲請撤銷緩刑之宣告時
    ，是否確屬「情節重大」，即應盱衡受刑人履行應遵守事項
    之可能、違反應遵守事項之原因及其違反情節、程度等一切
    情形而為認定，並應斟酌是否得確保保安處分執行命令之達
    成、宣告緩刑之目的，及是否足認難收其預期效果，而有執
    行刑罰之必要，作為審認是否撤銷緩刑宣告之標準，尚非受
    刑人一有違反情事即當然撤銷緩刑之宣告。
三、經查：
　㈠受刑人張瑋展因詐欺案件，經本院於106 年9 月21日，以106
     年度訴字第1861號判決判處有期徒刑1 年4 月，緩刑5 年
    ，並應向檢察官指定之政府機關、政府機構、行政法人、社
    區或其他符合公益目的之機構或團體，提供120 小時之義務
    勞務，緩刑期間付保護管束，於106 年10月16日確定在案，
    緩刑期間自106 年10月16日起至111 年10月15日止，而受刑
    人已完成上述120 小時之義務勞務等情，有本院106 年度訴
    字第1861號判決、裁定、臺灣高等法院被告前案記錄表在卷
    可稽。徵諸受刑人於保護管束期間內之108 年2 月11日、4 
    月24日、12月16日、109 年2 月12日、5 月11日、6  月17
    日、8 月12日、10月21日、110 年1 月19日、2 月8 日、3 
    月16日、4 月29日、8 月10日、9 月7 日均未依臺灣臺中地
    方檢察署（臺中地檢署）所定日期報到，而遭臺中地檢署行
    文告誡，又臺中地檢署於110 年5 月7 日有前往訪視受刑人
    之母親，另於110 年5 月10日發文警局協尋受刑人等節，亦
    有臺中地檢署檢察官執行保護管束指揮書、臺中地檢署受保
    護管束人應遵守事項暨報到具結書、受保護管束人基本資料
    表、執行保護管束情況約談報告表、觀護輔導紀要、歷次函
    稿與送達證書、心理衛教課程通知單、執行保護管束情況訪
    視報告表等附卷為憑，是受刑人有違反保安處分執行法第74
    條之2 第2 、4 款所定事由之事實，應堪認定。
　㈡然受刑人就前開判決所諭知「提供120 小時義務勞務」之緩
    刑條件，業已全部履行完畢一節，此有臺灣高等法院被告前
    案記錄表在卷可稽，可徵受刑人尚有悔改之心；參以，受刑
    人於緩刑付保護管束期間固有前述逾期報到之情，惟經臺中
    地檢署再次發函通知或經由家人告知後，受刑人仍有前往臺
    中地檢署報到，此觀前述執行保護管束情況約談報告表、觀
    護輔導紀要，及其中臺中地檢署110 年3 月4 日觀護輔導紀
    要之約談內容部分記載「案主一面與本股談話，一面打電話
    回家問案母、一面滑手機找資料，看起來，案主報到都由案
    母傳給他看本署告誡函。依記錄，前手觀護人會在案主未至
    署報到時，撥打電話給案母轉達案主」等語即明，故受刑人
    是否確無意遵守保安處分執行法第74條之2 第2 、4 款所定
    事項，容有疑義。另依臺中地檢署110 年3 月4 日執行保護
    管束情況訪視報告表所載內容，足知受刑人之母表示受刑人
    自110 年起即未住在戶籍地（地址詳卷），而係與女友同居
    ，受刑人之女友好像住在臺中市南屯區等語，其後臺中地檢
    署雖有於110 年5 月10日發函請臺中市政府警察局霧峰分局
    協尋受刑人，然協尋地址係受刑人之戶籍地，則該分局警員
    能否在該址尋得受刑人，要非無疑，何況臺中地檢署110 年
    度執聲字第2471號卷內並無該分局查詢結果，即無從知悉受
    刑人是否有經警方轉知後，仍無故未至臺中地檢署報到情形
    。再者，臺中地檢署知悉受刑人自110 年起未住在戶籍地後
    ，並未透過其他方式通知受刑人前來報到，或查詢受刑人之
    現住地址，而係仍將相關報到文書寄至受刑人之戶籍地，則
    臺中地檢署是否有合法送達於受刑人實值存疑，是尚難遽認
    受刑人有故意違反保護管束命令之意。
  ㈢復由受刑人具狀陳明其乃中低收入戶，母親到處打零工維生
    、胞姊於107 年間雖開始工作，然家中經濟狀況仍不理想，
    而受刑人於108 年間起開始從事多元計程車司機工作（詳10
    8 年11月20日觀護輔導紀要），後亦曾受雇於「200%服飾」
    負責取貨、面交之工作（詳109 年12月21日觀護輔導紀要）
    ，於109 年11月13日復從事UBER司機一職，因受刑人的工作
    時間不固定，此日夜顛倒之生活使受刑人有時未能注意報到
    日期，受刑人實際上係在分擔家計，並無從事不法行為或遊
    手好閒等語，此有受刑人之陳報狀存卷足參（本院卷第63、
    64、75、76頁），並提出臺中市大里區中低收入戶證明書、
    在職證明書等為據（本院卷第69、77頁），是受刑人前揭所
    述即非全然無憑。從而，受刑人未能遵期至臺中地檢署報到
    乙事，無法排除係囿於經濟壓力、工作性質所致之可能性，
    難以驟認受刑人刻意違反保護管束之命令。
四、綜上所述，受刑人雖有未能按期至臺中地檢署報到之情事，
    惟依上開說明，尚無從認定受刑人對所受緩刑宣告全無珍視
    之意，亦無客觀事證足認原所宣告之緩刑難收其預期效果，
    並有執行刑罰之必要，準此，聲請人聲請撤銷本院106 年度
    訴字第1861號判決之緩刑宣告，難認合於刑法第75條之1 第
    1 項第4 款、保安處分執行法第74條之3 第1 項等規定，應
    予駁回。
五、依刑事訴訟法第220 條，裁定如主文。
中　　華　　民　　國　　110 　年　　11　　月　　17　　日
                  刑事第四庭    法　官  劉依伶
以上正本證明與原本無異。
如不服本裁定，應於收受送達後5日內向本院提出抗告狀。（應
附繕本）
                        　　　　書記官  王素珍
中　　華　　民　　國　　110 　年　　11　　月　　18　　日